臺灣高等法院刑事判決
111年度上訴字第2170號
上  訴  人  臺灣新北地方檢察署檢察官
上  訴  人  
即  被  告  顧楷勛



選任辯護人  蔡松均律師
            張育瑄律師
上列上訴人等因被告違反毒品危害防制條例案件，不服臺灣新北
地方法院110年度訴字第1204號，中華民國111年2月17日第一審
判決（起訴案號：臺灣新北地方檢察署110年度偵字第38804號，
移送併辦案號：同署110年度偵字第45797號），分別對無罪部分
及刑部分提起上訴，本院判決如下：
    主  文
原判決關於其附表二編號4所示顧楷勛之科刑部分撤銷。
上開撤銷部分，處有期徒刑貳年陸月。
其他上訴駁回。
上開撤銷改判部分與上訴駁回部分所處之刑，應執行有期徒刑陸
年。
    事實及理由
甲、審理範圍
　　新修正刑事訴訟法第348條規定於民國110年6月18日生效，
    本件於111年6月16日繫屬本院，有臺灣新北地方法院111年6
    月14日新北院賢刑政110訴1204字第30485號函上本院收文戳
    （見本院卷第3頁）在卷可參，依刑事訴訟法施行法第7條之
    13前段規定，應適用修正後刑事訴訟法第348條規定釐定上
    訴範圍。查檢察官係就原判決無罪部分提起上訴，上訴人即
    被告顧楷勛（下稱被告）言明僅對原判決量刑部分提起上訴
    （見本院卷第43至53、87、97頁），故本件上訴範圍僅限於
    原判決附表二（即本判決附表）編號1至4之量刑部分及無罪
    部分，原判決附表二編號1至4之事實、罪名、沒收均非本院
    之審理範圍，先予說明。
乙、有罪部分
壹、本院就科刑所依附之犯罪事實及論罪，援用原判決所載（如
    附件）。　　
貳、刑之減輕事由
一、按毒品危害防制條例第17條第1項係規定：「犯第4條至第8
    條、第10條或第11條之罪，供出毒品來源，因而查獲其他正
    犯或共犯者，減輕或免除其刑」，旨在鼓勵毒品下游者具體
    供出其上游供應人，俾進一步擴大查緝績效，揪出其他正犯
    或共犯，以確實防制毒品泛濫或更為擴散。所稱「因而查獲
    」，除指查獲該其他正犯或共犯外，並兼及被告所指其毒品
    來源其事。查被告就本件販賣第二級毒品犯行，供稱毒品來
    源係陳仁鈞及賴品潔等語，有臺北市政府警察局刑事警察大
    隊110年12月20日北市警刑大毒緝字第1103016163號函暨所
    附被告110年12月16日警詢筆錄、指認犯罪嫌疑人紀錄表各1
    份（見訴1204卷第219至229頁）在卷可稽，經本院分別函詢
    臺北市政府警察局刑事警察大隊及臺灣新北地方檢察署，員
    警依被告供述，於111年7月18日搜索陳仁鈞及賴品潔住處，
    並查獲大麻花等物，又檢察官以陳仁鈞與賴品潔分別於110
    年4月27日、5月24日、6月7日、7月20日、8月7日，販賣第
    二級毒品大麻與被告5次為由向法院聲請羈押陳仁鈞獲准等
    情，有臺北市政府警察局刑事警察大隊111年7月26日北市警
    刑大毒緝字第1113008049號函暨所附臺灣新北地方法院111
    年聲搜字第1174號搜索票、臺北市政府警察局刑事警察大隊
    搜索扣押筆錄、扣押物品目錄表、扣押物品收據、解送人犯
    報告書各1份（見本院卷第111至127頁）、臺灣新北地方檢
    察署111年7月28日新北檢增樂111他4589字第1119080314號
    函暨所附同署檢察官111年度他字第4589號羈押聲請書附件1
    份（見本院卷第129至134頁）、陳仁鈞之本院被告前案紀錄
    表1份（見本院卷第139頁）在卷可參。對照本案被告4次販
    賣第二級毒品時間分別為108年10月31日、110年3月22日、4
    月13日、7月24日（詳原判決附表一編號1至4所示），僅原
    判決附表二編號4（即本判決附表編號4，下同）所示被告於
    110年7月24日販賣第二級毒品大麻與證人高胤齊（下逕稱姓
    名）之時間為其向陳仁鈞、賴品潔購買第二級毒品大麻之後
    ，足認被告僅就原判決附表一編號4供出毒品來源，因而查
    獲陳仁鈞及賴品潔販賣毒品與被告之乙節，爰就原判決附表
    一編號4部分依毒品危害防制條例第17條第1項規定減輕其刑
    ，至原判決附表一編號1至3部分（即原判決附表二編號1至3
    、本判決附表編號1至3，下同）被告販賣第二級毒品大麻之
    時間，均早於其向陳仁鈞、賴品潔購買第二級毒品大麻，並
    無被告供出毒品來源為陳仁鈞及賴品潔因而查獲可言，無毒
    品危害防制條例第17條第1項減輕其刑之適用，附此敘明。
二、而被告販賣第二級毒品犯行固值非難，惟其販賣大麻數量僅
    有1至3公克，所販賣次數僅有4次，對象共3人而已，與一般
    通常情形之販賣毒品係為求鉅額獲利，或查獲之毒品多達數
    百、數千公克，並向多數不特定人販售之情形有別，犯罪情
    節尚屬輕微，且被告雖於偵查中否認犯行，然於原審及本院
    審理時已知坦承犯行，以被告所犯修正前後毒品危害防制條
    例第4條第2項之販賣第二級毒品罪，其法定刑為7年、10年
    以上有期徒刑，與其犯罪情節相較，仍屬情輕法重，客觀上
    足以引起一般同情，顯有堪以憫恕之處，本院認縱處以法定
    最低刑度7年、10年，猶嫌過重，爰均依刑法第59條之規定
    減輕其刑。
參、被告上訴意旨略以：被告於原審審理時，既已提出金流帳戶
    ，並供述交易地點、對象及金額，已明確特定毒品來源者之
    偵查方向，然原審漏未斟酌偵查機關就被告供述之毒品來源
    偵查進度為何，亦未根據偵查機關已蒐集之證據綜合判斷有
    無符合「因而查獲」之要件，逕以被告未提供補強證據而排
    除毒品危害防制條例第17條第1項減刑規定之適用（被告111
    年4月7日刑事上訴理由狀第6頁誤載為同條第2項，應予更正
    ，見本院卷第53頁），尚嫌速斷；又被告本件4次販賣毒品
    犯行，所涉數量非高，獲利金額非鉅，並於2年內僅4次犯行
    ，非以販賣毒品為業而反覆實施，且僅販賣予特定對象，手
    段並非惡劣，造成危害程度非高，然原審所量處之宣告刑及
    應執行刑，均顯屬過重，請從輕量刑等語（見本院卷第43至
    53頁）。
肆、撤銷改判之理由（附表編號4）
一、原審認原判決附表一編號4所示被告犯行事證明確，依法論
    罪科刑，固非無見。惟查，被告就原判決附表一編號4犯行
    供出毒品來源，員警因而查獲陳仁鈞及賴品潔（已如前述）
    ，原審此部分未依毒品危害防制條例第17條第1項規定減輕
    其刑，尚有未洽，被告上訴指摘及此並請求依法減輕其刑等
    語，為有理由，應由本院予以撤銷改判。
二、爰審酌被告正值青年，本應依循正軌賺取金錢，詎不思此為
    ，竟販賣第二級毒品大麻與高胤齊牟利，擴大毒品之非法流
    通，嚴重戕害國民身心健康及危害社會治安，情節非輕，所
    為實屬不該，應予非難；惟念其自警詢、偵查及審理中始終
    自白其犯行，態度尚佳，及其自陳大學畢業之智識程度、從
    事傳播媒體工作、家庭成員為母親（見本院卷第202頁）之
    家庭經濟生活狀況，及犯罪動機、目的、手段、販賣毒品數
    量等一切情狀，量處主文第2項所示之刑。
伍、駁回上訴之理由（附表編號1至3）
一、被告主張原判決附表一編號1至3部分，已供出毒品來源，應
    依毒品危害防制條例第17條第1項規定減輕其刑云云，然原
    判決附表一編號1至3部分被告販賣第二級毒品大麻之時間，
    均早於其向陳仁鈞、賴品潔購買第二級毒品大麻，並無被告
    供出毒品來源為陳仁鈞及賴品潔因而查獲可言，無毒品危害
    防制條例第17條第1項減輕其刑之適用（已如前述），被告
    此部分上訴無理由。
二、按刑事審判旨在實現刑罰權之分配的正義，故法院對有罪被
    告之科刑，應符合罪刑相當之原則，使輕重得宜，罰當其罪
    ，以契合社會之法律感情，此所以刑法第57條明定科刑時應
    審酌一切情狀，尤應注意該條所列10款事項以為科刑輕重之
    標準，俾使法院就個案之量刑，能斟酌至當；而量刑輕重係
    屬事實審法院得依職權自由裁量之事項，苟已斟酌刑法第57
    條各款所列情狀而未逾越法定刑度，不得遽指為違法（最高
    法院72年度台上字第6696號判決意旨參照）。查原判決就其
    附表一編號1至3被告所犯部分，已審酌被告明知第二級毒品
    大麻戕害身心，竟為牟求私利，無視法令之厲禁，而為本案
    販賣毒品犯行，其所為助長毒品散布，戕害國民身心健康，
    對社會所生危害程度非輕，自應予非難。惟念及被告犯後於
    原審審理時均坦承犯行，而其販賣毒品數量尚非鉅額，並非
    大盤或中盤之毒梟，已如前述，兼衡被告自述大學畢業智識
    程度，未婚，前從事傳播媒體工作，月薪新臺幣（下同）3
    萬多元，需扶養母親，經濟狀況勉持等一切情狀，分別量處
    有期徒刑3年8月、5年、5年。原判決實已充分考量被告之犯
    罪情節、認罪、販賣毒品數量等情狀，依刑法第57條各款事
    項為量刑，經核原判決此部分之量刑並無濫用裁量權、違反
    罪刑相當原則等違法或不當情事，是被告上訴請求從輕量刑
    云云，難認有據。
三、綜上，被告此部分之上訴均無理由，應予駁回。
陸、定應執行刑之說明
　　上開撤銷改判部分（即附表編號4）與上訴駁回部分（即附
    表編號1至3）所處之刑均為有期徒刑，考量被告所犯之罪均
    為販賣第二級毒品罪（4罪）之罪質相同，犯罪時間涵蓋、
    間隔、犯罪所侵害法益之專屬性或同一性，如以實質累加之
    方式定應執行刑，處罰之刑度顯將超過其行為之不法內涵，
    而違反罪責原則，依多數犯罪責任遞減原則，爰就上開撤銷
    改判部分所處之刑及上訴駁回部分所處之刑，定其應執行刑
    如主文第4項所示。
丙、無罪部分
壹、公訴意旨略以：被告明知大麻為毒品危害防制條例第2條第2
    項第2款所規定之第二級毒品，不得販賣，竟意圖營利，基
    於販賣第二級毒品之犯意，於109年2月25日至3月初某日間
    ，在新北市中和區宜安路萊爾富便利商店附近某處，以3萬1
    ,000元販賣大麻20公克與俞秉桓（即起訴書附表編號2所示
    犯行），因認被告涉犯修正前毒品危害防制條例第4條第2項
    販賣第二級毒品罪嫌云云。
貳、按犯罪事實應依證據認定之，無證據不得認定犯罪事實；不
    能證明被告犯罪或其行為不罰者應諭知無罪之判決。刑事訴
    訟法第154條第2項及第301條第1項分別定有明文。認定不利
    於被告之事實，應依積極證據，倘積極證據不足為不利於被
    告事實之認定時，即應為有利於被告之認定，自不必有何有
    利之證據。事實之認定應憑證據，如未能發現相當證據，或
    證據不足以證明，即不能以推測或擬制之方法，以為裁判基
    礎。而認定犯罪事實所憑之證據，包括直接證據與間接證據
    。無論直接或間接證據，其為訴訟上之證明，須於通常一般
    之人均不致有所懷疑，可得確信其為真實之程度者，始可據
    為有罪之認定（最高法院30年上字第816號、40年台上字第8
    6號、76年台上字第4986號判例意旨參照）。又按毒品交易
    之買賣雙方，雖非屬共犯證人類型，但買方為獲邀減刑寬典
    ，不免有作利己損人之不實供述之虞，其陳述證言在本質上
    存有較大虛偽性之危險，為擔保其真實性，本乎刑事訴訟法
    第156條第2項規定之相同法理，自仍應認為有以補強證據佐
    證之必要性，藉以限制其證據上之價值。此補強證據之目的
    ，既在於排除此類型供述虛偽之可能性，故而補強證據是否
    已達補強犯罪重要部分之認定，自應以補強證據與待證事實
    之關連性如何（有無、強弱），以及補強證據是否足以平衡
    或袪除具體個案中對向性正犯之供述可能具有之虛偽性為綜
    合判斷，並應受經驗法則及論理法則之拘束。且衡諸毒品危
    害防制條例第17條第1項定有毒品下游供出其上游來源，因
    而查獲其他正犯或共犯，可享減免罪責之優遇規定，可見於
    此情況下，上、下游之間，存有緊張、對立的利害關係，該
    毒品下游之買方所供，是否確實可信，當須有補強證據（最
    高法院106年度台上字第3943號判決、107年度台上字第3407
    號判決意旨參照）。另按毒販間之毒品交易，為減少被查緝
    風險，固多於隱密下進行，於利用通訊聯絡時，亦慣常以買
    賣雙方得以知悉之術語、晦暗不明之用語或彼此已有默契之
    含混語意，以替代毒品交易之重要訊息，甚至雙方事前已有
    約定或默契，只需約定見面，即足以表徵係進行毒品交易，
    鮮有明白直接以毒品之名稱或相近之用語稱之者；此種毒品
    交易之方式，雖可認為無違社會大眾之一般認知，惟毒品危
    害防制條例所稱毒品，依其成癮性、濫用性及對社會危害性
    分為四級，並於第4條第1項至第4項就販賣第一級、第二級
    、第三級、第四級毒品罪，定其處罰規定；因此，在以毒販
    間通話之通訊監察譯文作為購毒者所指證販毒者犯罪事實之
    補強證據，仍必須渠等之對話內容，依社會通念已足以辨別
    明白其所交易毒品之種類，始足與焉，否則對於語意隱晦不
    明之對話，即令指證者證述其對話內容之含意即係交易某種
    類之毒品，除非被指為販毒之被告坦認，或依被告之品格證
    據可供為證明其具犯罪之同一性（如其先前有關販賣該種類
    毒品案件之暗語，與本案通訊監察譯文內容相同，兩案手法
    具有同一性或驚人相似性），或司法警察依據通訊監察之結
    果即時啟動調查因而破獲客觀上有可認為販賣該類毒品之跡
    證者外，因仍屬指證者單方之陳述本身，自尚須其所述交易
    該類毒品犯罪事實之補強證據（最高法院104年度台上字第3
    435號、109年度台上字第2561號、109年度台上字第3087號
    判決意旨參照）。
參、公訴意旨認被告涉犯上開罪嫌，無非係以被告之供述、證人
    俞秉桓（下逕稱姓名）之證述、俞秉桓手機翻拍與被告間對
    話紀錄、交通部民用航空局航空醫務中心109年3月16日航藥
    鑑字第0000000號毒品鑑定書等為其主要論據。然被告堅決
    否認有何此部分販賣第二級毒品犯行，辯稱：該段期間內我
    沒有跟俞秉桓碰面，我也沒有給他大麻跟收錢，俞秉桓是10
    8年時欠我2、3萬元，到現在都沒有還我，我也沒跟他要錢
    等語（見訴1204卷第96頁，本院卷第95頁），辯護人辯稱：
    藥腳俞秉桓部分供述均未一致，且檢察官未提出任何客觀物
    證補強，此部分應為無罪判決，檢察官上訴無理由等語（見
    本院卷第86、178至183、200頁）。
肆、經查：　　
一、俞秉桓先後證稱：於109年3月11日在我新北市永和區住處查
    獲大麻，其中2包就是跟被告買的，是於109年2月25日至同
    年3月1日間，在新北市中和區宜安路之萊爾富附近跟被告進
    行毒品交易，以每公克1,050元購買20公克大麻，我們有交
    易成功，是一手交錢一手交貨，當下我只有給付部分款項，
    剩下的錢還沒有給等語（見偵38804卷第103、105至109、12
    3頁，訴1204卷第267至271頁），就交易當場給付之價金數
    額前後不一。
二、觀諸俞秉桓於111年1月10日提出待證事實補充狀1份（見訴1
    204卷第307至311頁），記載「...經本人（按指俞秉桓，下
    同）查照各帳戶之提款紀錄，可列本人與顧楷勛間交易毒品
    大麻歷次交易如下：㈠本人與顧楷勛首次交易時間為民國108
    年9月22日...以每公克900元單價購買毒品大麻5公克，當場
    付現新台幣4500元。㈡本人與顧楷勛第2次交易時間約為民國
    108年10月9日至22日，由本人獨自前往顧楷勛於宜安路住處
    附近之超商，以每公克950元單價購買大麻10公克，於面交
    時付現5000元，且餘4500元欠款未結。㈢本人與顧楷勛第3次
    交易時間為民國108年10月31日晚間，由本人獨自前往顧楷
    勛於宜安路之住處，以每公克950元之單價向其訂購大麻10
    公克，於付現10000元後取得大麻2公克，並議決下次交易時
    付現4000元，實取大麻8公克。㈣本人與顧楷勛第4次交易時
    間為民國108年11月中上旬，由本人獨自前往顧楷勛於宜安
    路之住處，付現4000元取得8公克大麻」，未提及公訴意旨
    所指被告本次犯行（即109年2月25日至109年3月初某日間販
    賣大麻與俞秉桓，即起訴書附表編號2）。
三、又觀諸被告與俞秉桓間之對話譯文（含數位採證資料內容）
    1份（見偵38804卷第175至178頁），被告與俞秉桓間對話時
    間分別為108年10月31日、11月2日、3日、7日、10日、12月
    12日、13日、20日、109年1月18日，均與公訴意旨所指被告
    本次犯行（即109年2月25日至109年3月初某日間販賣第二級
    毒品大麻與俞秉桓），已間隔數個月，亦無關於公訴意旨所
    指被告本次犯行，況卷內亦無其等自109年1月18日後之相關
    通訊監察譯文或數位採證資料可佐，自不得作為俞秉桓前開
    證述之補強證據。
四、至交通部民用航空局航空醫務中心109年3月16日航藥鑑字第
    0000000號毒品鑑定書、搜索票、搜索扣押筆錄、扣押物品
    目錄表、自願受搜索同意書及扣案毒品證物、通訊監察書、
    調取票聲請書等（見偵38804卷第253至254頁，訴1204卷第1
    55至218頁），該鑑定書至多證明警方於109年3月11日對俞
    秉桓進行搜索所查扣之物均為第二級毒品大麻成分，該通訊
    監察書、調取票聲請書亦無從證明公訴意旨所指被告本次犯
    行，均無從作為俞秉桓前開證述之補強證據。
五、是公訴意旨所指被告此部分犯行除俞秉桓上開證述外，別無
    其他證據可資補強，自難遽採為不利於被告認定之依據，本
    件依檢察官所舉各項證據方法，尚不足使所指被告涉如前揭
    公訴意旨所指販賣第二級毒品之事實，達於通常一般人不致
    有所懷疑，而得確信為真實之程度，無法使本院形成被告有
    罪之心證。此外，復查無其他積極證據足以證明被告涉有檢
    察官此部分所指之販賣第二級毒品犯行，即不能證明被告犯
    罪，自應就此部分為被告無罪判決之諭知。
伍、駁回上訴之理由
一、原審同此認定，以被告犯罪不能證明，諭知被告無罪之判決
    ，核無不合。　　
二、檢察官上訴意旨略以：
　㈠依俞秉桓證述內容，其能清楚指出何部分大麻係向被告購買
    ，且亦明確表示張景任所販售部分均是克數較少之大麻，當
    無與向被告購買部分混淆之可能，遑論俞秉桓亦能指明所查
    扣大麻與原先購買大麻重量間，兩者差額之去向，亦顯俞秉
    桓針對過往經過仍具記憶而得為完整之陳述，原審認定容屬
    驟斷，亦與經驗及論理法則相違背。
　㈡俞秉桓針對購買毒品數量為20公克、每公克價金為1,050元，
    總價金為3萬1,000元，歷次證述一致，雖前後陳述所交付被
    告之現金數額有異，然此數字上之落差反證人類記憶力有限
    性，益徵俞秉桓確係基於實際經驗而陳述，且有卷內搜索票
    、搜索扣押筆錄、扣押物品目錄表、自願受搜索同意書、毒
    品鑑定書等客觀事證可佐，足以補強俞秉桓之證詞，自得採
    為不利被告之認定。
　㈢俞秉桓於原審審理期日後提出之待證事實補充狀，核其內容
    意在回答其先前於原審審理時漏未詳答關於通訊譯文內前與
    被告交易毒品部分，自與起訴書附表編號2所列犯罪時間點
    不同，蓋此部分本無實際譯文可資還原案發情形，原審恐有
    曲解俞秉桓原意之疏漏。原審認事用法尚有未洽，請撤銷原
    判決，更為妥適之判決云云。
三、經查，本件除俞秉桓上開證述外，卷內別無其他證據可資補
    強，已如前述，是原審認依公訴人所提事證，尚不足使所指
    起訴書附表編號2所示被告販賣第二級毒品犯行達於無所懷
    疑而得確信為真實之程度，不能證明被告犯罪，諭知其此部
    分無罪之判決，應可維持。檢察官仍執前詞提起上訴，為無
    理由，應駁回之。
據上論斷，應依刑事訴訟法第368條、第369條第1項前段、第364
條、第299條第1項前段、第373條，判決如主文。
本案經檢察官陳香君提起公訴及移送併辦，檢察官王佑瑜提起上
訴，檢察官羅松芳到庭執行職務。
中　　華　　民　　國　　111 　年　　11　　月　　8 　　日
                  刑事第十二庭  審判長法　官   陳如玲
                                      法　官   魏俊明
                                      法　官   蔡如惠
以上正本證明與原本無異。
如不服本判決，應於收受送達後20日內向本院提出上訴書狀，其
未敘述上訴之理由者並得於提起上訴後20日內向本院補提理由書
（均須按他造當事人之人數附繕本）「切勿逕送上級法院」。惟
檢察官就顧楷勛無罪部分提起上訴，須受刑事妥速審判法第9條
限制。
刑事妥速審判法第9條：
除前條情形外，第二審法院維持第一審所為無罪判決，提起上訴
之理由，以下列事項為限：
一、判決所適用之法令牴觸憲法。
二、判決違背司法院解釋。
三、判決違背判例。
刑事訴訟法第 377 條至第 379 條、第 393 條第 1 款之規定，
於前項案件之審理，不適用之。
                                      書記官  陳怡君
中　　華　　民　　國　　111 　年　　11　　月　　10　　日
附錄：本案論罪科刑法條全文　　　　　　　　　　　　　　　
修正前毒品危害防制條例第4條
製造、運輸、販賣第一級毒品者，處死刑或無期徒刑；處無期徒
刑者，得併科新臺幣2千萬元以下罰金。
製造、運輸、販賣第二級毒品者，處無期徒刑或7年以上有期徒
刑，得併科新臺幣1千萬元以下罰金。
製造、運輸、販賣第三級毒品者，處7年以上有期徒刑，得併科
新臺幣7百萬元以下罰金。
製造、運輸、販賣第四級毒品者，處5年以上12年以下有期徒刑
，得併科新臺幣3百萬元以下罰金。
製造、運輸、販賣專供製造或施用毒品之器具者，處1年以上7年
以下有期徒刑，得併科新臺幣1百萬元以下罰金。前5項之未遂犯
罰之。
毒品危害防制條例第4條
製造、運輸、販賣第一級毒品者，處死刑或無期徒刑；處無期徒
刑者，得併科新臺幣3千萬元以下罰金。
製造、運輸、販賣第二級毒品者，處無期徒刑或10年以上有期徒
刑，得併科新臺幣1千5百萬元以下罰金。
製造、運輸、販賣第三級毒品者，處7年以上有期徒刑，得併科
新臺幣1千萬元以下罰金。
製造、運輸、販賣第四級毒品者，處5年以上12年以下有期徒刑
，得併科新臺幣5百萬元以下罰金。
製造、運輸、販賣專供製造或施用毒品之器具者，處1年以上7年
以下有期徒刑，得併科新臺幣1百50萬元以下罰金。
前五項之未遂犯罰之。
附表（即原判決附表二）
編號 原判決主文 本院判決主文 1（即起訴書附表編號1） 顧楷勛犯販賣第二級毒品罪，處有期徒刑參年捌月。未扣案犯罪所得新臺幣壹仟玖佰元及不詳廠牌行動電話壹支（含門號○○○○○○○○○○號SIM卡壹張）均沒收之，於全部或一部不能沒收或不宜執行沒收時，追徵其價額。 上訴駁回。 2（即起訴書附表編號3） 顧楷勛犯販賣第二級毒品罪，處有期徒刑伍年。未扣案犯罪所得新臺幣伍仟元及不詳廠牌行動電話壹支（含門號○○○○○○○○○○號SIM卡壹張）均沒收之，於全部或一部不能沒收或不宜執行沒收時，追徵其價額。 上訴駁回。 3（即起訴書附表編號4） 顧楷勛犯販賣第二級毒品罪，處有期徒刑伍年。未扣案犯罪所得新臺幣伍仟元及不詳廠牌行動電話壹支（含門號○○○○○○○○○○號SIM卡壹張）均沒收之，於全部或一部不能沒收或不宜執行沒收時，追徵其價額。 上訴駁回。 4（即起訴書附表編號5） 顧楷勛犯販賣第二級毒品罪，處有期徒刑伍年。未扣案犯罪所得新臺幣肆仟伍佰元及不詳廠牌行動電話壹支（含門號○○○○○○○○○○號SIM卡壹張）均沒收之，於全部或一部不能沒收或不宜執行沒收時，追徵其價額。 原判決關於顧楷勛科刑部分撤銷。 顧楷勛犯左列之罪，處有期徒刑貳年陸月。